臺灣臺中地方法院刑事判決　　　　　　　　　　　　九十三年度訴字第一一六二號
　　公　訴　人　臺灣臺中地方法院檢察署檢察官
　　被　　　告　甲○○
右列被告因違反毒品危害防制條例案件，經檢察官提起公訴（九十三年度毒偵字第三
一六號、九十三年度毒偵字第六五一號），經被告於準備程序中就被訴事實為有罪之
陳述，本院合議庭裁定由受命法官獨任進行簡式審判程序審理，判決如左：
    主  文
甲○○連續施用第一級毒品，處有期徒刑拾月，扣案之第一級毒品海洛因壹包（警秤
毛重零點貳公克，淨重零點零公克）沒收銷燬之，扣案之針筒壹支、食鹽水空瓶壹
瓶沒收之。
    事  實
一、甲○○前於民國九十年間因施用毒品案件，經本院裁定送觀察、勒戒後，認有繼
    續施用毒品之傾向，而經本院以九十一年度毒聲字第一０六七號裁定令入戒治處
    所施以強制戒治一年，甫於九十二年四月十四日強制戒治執行完畢並經釋放，並
    經臺灣臺中地方法院檢察署檢察官以九十二年度戒毒偵字第一九一號不起訴處分
    確定在案。詎甲○○於上開強制戒治執行完畢釋放後五年內，又基於施用第一級
    毒品海洛因之概括犯意，自九十二年九月間某日起，迄九十三年二月十七日十時
    四十五分前某時止，在其位於臺中縣大肚鄉○○路○段八三號住處內，以將第一
    級毒品海洛因摻入食鹽水稀釋後，以針筒注射入體內之方式，以每天施用約二至
    三次之頻率，連續施用第一級毒品海洛因多次。嗣經警分別於：(一)九十二年十一
    月三日十一時許，在臺中縣大肚鄉○○路○段五一二巷五八號前，在甲○○所駕
    駛之車牌號碼ＭＵ—三七八二號自用小客車內，查獲甲○○所有供其施用海洛因
    所用之針筒一支及食鹽水空瓶一瓶，並採集其尿液送驗呈嗎啡（海洛因之代謝物
    ）陽性反應；(二)九十三年二月十七日十時四十五分，在臺中縣大肚鄉船頭巷一七
    七號前，扣得第一級毒品海洛因一包（警秤毛重零點二公克，淨重零點零三公克
    ），亦採集其尿液送驗呈嗎啡（海洛因之代謝物）陽性反應，遂為警查悉上情。
二、案經臺中縣警察局烏日分局報請臺灣臺中地方法院檢察署檢察官偵查起訴。
    理  由
一、前揭事實，業據被告甲○○於警詢、偵訊及本院審理時坦承不諱，且被告於九十
    二年十一月三日、九十三年二月十七日為警查獲後所分別採集之尿液，經分別送
    請臺中縣衛生局以免疫學分析法、薄層層析法檢驗後，其結果均呈嗎啡（海洛因
    之代謝物）陽性反應，有該衛生局九十二年十二月十日編號015733號、九十三年
    二月二十五日編號016043號之尿液煙毒檢驗報告書各一紙附卷可稽；而扣案之白
    色粉末一包，經送請法務部調查局以化學呈色法及氣相層析質譜儀分析法鑑定後
    ，其鑑定結果認為確含有第一級第六項毒品海洛因成分（警秤毛重零點二公克，
    淨重零點零三公克），有該局九十三年三月十七日調科壹字第120013627號鑑定
    通知書一份在卷可參；此外，並有員警職務報告書、搜索扣押筆錄、扣押物品目
    錄表、委託鑑驗尿液代號與真實姓名對照表、查獲現場圖等各二份以及查獲現場
    照片五幀等存卷可參，準此，足認被告之自白核與事實相符，得為證據，且堪採
    信。綜上所述，本件事證明確，被告上開犯行洵堪認定。
二、按毒品危害防制條例第二十條、第二十三條係規定對於經觀察勒戒或強制戒治執
    行完畢釋放後，五年內再犯該條例第十條之罪者，不適用毒品危害防制條例第二
    十條第一、二項規定之觀察勒戒及強制戒治之處遇程序，而應逕由檢察官依法追
    訴，查被告前於九十年間因施用毒品案件，經本院裁定送觀察、勒戒後，認有繼
    續施用毒品之傾向，而經本院裁定令入戒治處所施以強制戒治一年，甫於九十二
    年四月十四日強制戒治執行完畢並經釋放，並經臺灣臺中地方法院檢察署檢察官
    以九十二年度戒毒偵字第一九一號不起訴處分確定在案，有該不起訴處分書、臺
    灣臺中地方法院檢察署刑案資料查註紀錄表及臺灣高等法院被告全國前案紀錄表
    各一份在卷可稽，則被告於前述強制戒治執行完畢釋放後，五年內復施用第一級
    毒品海洛因，係再犯毒品危害防制條例第十條之罪，堪以認定。
三、按海洛因係毒品危害防制條例第二條第二項第一款所列之第一級毒品，不得非法
    施用。故核被告所為，係犯毒品危害防制條例第十條第一項之施用第一級毒品罪
    。被告持有第一級毒品海洛因後進而施用，其持有之低度行為應為施用之高度行
    為所吸收，不另論其持有第一級毒品罪。又被告先後多次施用第一級毒品之犯行
    ，時間緊接，犯罪構成要件相同，顯係出於概括之犯意為之，為連續犯，應依刑
    法第五十六條規定，以一罪論，並加重其刑。爰審酌被告前曾因施用毒品案件，
    經本院裁定令入戒治處所強制戒治及不起訴處分後，仍不知戒除施用毒品之惡習
    ，而無視於毒品對於自身健康之戕害及國家對於杜絕毒品犯罪之禁令，惟其施用
    毒品係屬自戕行為，犯罪手段尚屬平和，亦未因此而危害他人，所生損害尚非鉅
    大，且其於本院審理期間坦承犯行，態度尚稱良好，況且施用毒品者均有相當程
    度之成癮性及心理依賴，其犯罪心態與一般刑事犯罪之本質並不相同，應側重適
    當之醫學治療及心理矯治為宜等一切情狀，量處如主文所示之刑，以示警懲。末
    者，扣案之第一級毒品海洛因一包（警秤毛重零點二公克，淨重零點零三公克）
    為查獲之第一級毒品，不問屬於犯人與否，均應依毒品危害防制條例第十八條第
    一項前段之規定宣告沒收銷燬之；扣案之針筒一支及食鹽水空瓶一瓶，均為被告
    所有供其施用第一級毒品所用之物，亦據被告供承不諱，爰依刑法第三十八條第
    一項第二款宣告沒收之。
四、據上論斷，應依刑事訴訟法第二百七十三條之一第一項、第二百九十九條第一項
    前段，毒品危害防制條例第十條第一項、第十八條第一項前段，刑法第十一條、
    第五十六條、第三十八條第一項第二款，判決如主文。
中      華      民      國     九十三     年      六      月    三十    日
                              臺灣臺中地方法院刑事第一庭
                                  法  官  廖  慧  如
右正本證明與原本無異。
如不服本判決，應於判決送達後十日內向本院提出上訴狀，上訴於臺灣高等法院臺中
分院( 須附繕本 )。
                                  書記官
中      華      民      國     九十三     年      六      月    三十    日
附錄論罪科刑法條全文
毒品危害防制條例第十條第一項
施用第一級毒品者，處六月以上五年以下有期徒刑。
